臺灣新北地方法院民事判決
                                      111年度訴字第820號
原      告  廖旭生  

訴訟代理人  陳智義律師
複  代理人  楊明廣律師
被      告  張榮慶  
上列當事人間請求返還借款事件，本院於民國111年6月23日言詞
辯論終結，判決如下：
    主    文
被告應給付原告新臺幣633,250元。
訴訟費用由被告負擔。
本判決第一項於原告以新臺幣211,083元供擔保後，得假執行。
但被告如以新臺幣633,250元為原告預供擔保後，得免為假執行
。
　  事實及理由
壹、程序方面：
　　按訴狀送達後，原告不得將原訴變更或追加他訴。但擴張或
    減縮應受判決事項之聲明者，不在此限，民事訴訟法第255
    條第1項第3款定有明文。查原告起訴聲明為：1.被告應給付
    原告新臺幣（下同）150萬元，及自民國110年1月12日起至
    清償日止，按週年利率5%計算之利息。2.被告應給付原告61
    萬2,000元；嗣於111年6月23日言詞辯論期日減縮聲明為：
    被告應給付原告新台幣633,250元，核與上開規定相符，應
    予准許。
貳、實體方面：
一、原告主張：兩造於107年1月12日簽訂借款約定書，由被告向
    原告借款150萬元，約定借款期間為3年，每月為一期共36期
    ，被告應於107年1月12日起至110年1月11日止按月給付原告
    18,000元利息，然被告於起訴後之111年6月13日始清償本金
    150萬元，利息迄今僅給付12萬1,000元，爰依消費借貸法律
    關係提起本件訴訟，請求被告給付自110年1月12日起至111
    年6月12日止之法定遲延利息10萬6,250元、約定借款利息52
    萬7,000元等語。並聲明：如主文第1項所示；原告願供擔保
    ，請准宣告假執行。
二、被告則以：被告確有向原告借款取得150萬元，但已償還借
    款利息17萬1,000元，其中12萬1,000元用銀行轉帳、其中5
    萬元用現金當面交付原告，本金150萬元則於111年6月13日
    匯還原告。被告因經營問題希望調降利息，加上疫情已無力
    償還等語，資以抗辯。答辯聲明：原告之訴駁回。
三、本院之判斷：
(一)原告主張兩造於107年1月12日簽訂借款約定書，由被告向原
    告借款150萬元，約定借款期間為3年，每月為一期共36期，
    被告應於107年1月12日起至110年1月11日止按月給付原告18
    ,000元利息，然被告於本件起訴後之111年6月13日始清償本
    金150萬元等情，有借款約定書、台新國際商業銀行取款憑
    條為證，且為被告所不爭執，堪信為真實。
(二)按消費借貸契約，借用人應於約定期限內，返還與借用物種
    類、品質、數量相同之物；又給付有確定期限者，債務人自
    期限屆滿時起，負遲延責任；遲延之債務，以支付金錢為標
    的者，債權人得請求依法定利率計算之遲延利息，但約定利
    率較高者，仍從其約定利率；應付利息之債務，其利率未經
    約定，亦無法律可據者，週年利率為百分之五；又約定利率
    ，超過週年百分之16者，債權人對於超過部分之利息，無請
    求權。民法第478條前段、第229條第1項、第233條第1項、
    第203條、第205條分別定有明文。經查：
  1.兩造約定本金150萬元之借款期間3年，即自107年1月12日起
    至110年1月11日止，惟被告於本件起訴後之111年6月13日始
    清償本金150萬元，業如前述，則被告自110年1月12日借款
    期間屆滿起至111年6月12日止應負遲延責任，原告訴請被告
    給付法定遲延利息10萬6,250元(計算式：150萬元×5%×｛1＋5/
    12｝＝10萬6,250元)，應屬有據。
  2.兩造以借款約定書約定被告應於107年1月12日起至110年1月
    11日止按月給付原告1萬8,000元利息，亦如前述，相當於週
    年利率14.4%(計算式：1萬8,000元×12月/150萬元＝14.4%)，
    並未超過民法第205條所定週年利率16%上限，是被告依約應
    給付借款利息共計64萬8,000元(1萬8,000元×36月＝64萬8,00
    0元)。又被告已償還原告借款利息12萬1,000元乙情，為兩
    造所不爭執，且據被告提出存摺內頁交易明細、通訊軟體對
    話截圖翻拍畫面、台新國際商業銀行自動櫃員機交易明細表
    為證，應堪認定。被告雖抗辯其另有以現金5萬元當面交付
    原告以償還借款利息，然為原告所否認，且被告未提出相關
    證明，所辯自不可採。是以，原告請求被告給付約定借款利
    息52萬7,000元(計算式：64萬8,000元－12萬1,000元＝52萬7,
    000元)，亦屬有據。
四、綜上所述，原告依消費借貸法律關係，請求被告給付法定遲
    延利息、約定借款利息合計63萬3,250元(計算式：10萬6,25
    0元＋約定借款利息52萬7,000元＝63萬3,250元)，為有理由，
    應予准許。又原告陳明願供擔保，聲請宣告假執行，於法核
    無不合，爰酌定相當之擔保金額准許之，併依職權酌定相當
    之擔保金額宣告免為假執行。
五、本件事證已臻明確，兩造其餘主張、攻擊防禦方法及所提證
    據，經審酌後認與本件判決之結果不生影響，爰不另一一論
    述，併此敘明。
六、訴訟費用負擔之依據：民事訴訟法第78條。
中　　華　　民　　國　　111 　年　　6 　　月　　30　　日
                  民事第四庭  法  官  許品逸
以上正本係照原本作成。
如對本判決上訴，須於判決送達後20日內向本院提出上訴狀。如
委任律師提起上訴者，應一併繳納上訴審裁判費。
中　　華　　民　　國　　111 　年　　6 　　月　　30　　日
                              書記官  邱雅珍